---
title: "Solo construído no aterro encerrado da Caturrita, Santa Maria, RS"
author: "Alessandro Samuel-Rosa"
date: "28 October 2017"
# bibliography: "~/Dropbox/jabref/biblio.bib"
# csl: 
output: bookdown::html_document2
---

# Introdução

Descrever o processo de construção do solo (completamente desorganizado). Que tipo de estrutura aprece no 
início. O solo parece completamente aleatório.

Cessa a perturbação humana sobre o solo e aumenta a atuação dos demais processos pedogenéticos.

Com o passar do tempo, a ação dos agentes naturais (chuva, calor, ...) sobre o solo deve induzir a ocorrência 
de processos que levam, paulatinamente, à organização espacial do solo. Isso produz autocorrelação espacial
de maior alcance.

Objetivo é verificar se, após uma década, a estrutura de variação espacial do solo construído foi alterada no 
sentido de apresentar maior correlação com as condições ambientais e maior alcance de dependência espacial.

# Descrição da área

Localização. Características ambientais. Histórico de uso. Uso atual (bovinos, queimada para renovação do
pasto)

# Amostragem do solo

*n* = 48

Primeira amostragem (2007/2008). Decisões tomadas (malha amostral...). Os resultados são condicionados pela
densidade e configuração amostral.

Segunda amostragem (2017). Novas variáveis observadas no campo (profundidade).

# Análise das amostras

Métodos de laboratório.

# Covariáveis ambientais

* Relevo (indice de umidade topográfica, elevação relativa, declividade, concavidade, distância dos canais
  de drenagem)
* Zonas de drenagem (3)
* Pontos de afloramento de chorume (distância)
* Imagens de satélite (RapidEye)

# Modelo linear misto de variação espacial

Explicar a estrutura do modelo. Estimação de parâmetros, principalmente o alcance ($\alpha$), e talvez a
suavidade ($\nu$).

# Resultados

```{r, eval=FALSE, echo=FALSE}
# Render document
rmarkdown::render('main.Rmd', encoding = 'UTF-8', output_dir = "../docs")
```

```{r, message=FALSE, warning=FALSE}
# Load packages
library(magrittr)
library(dplyr)
library(pedometrics)
```

```{r febr, echo=FALSE, message=FALSE, warning=FALSE}
# Download data from the Free Brazilian Repository for Open Soil Data (febr)
if (!file.exists("../data/camada.csv")) {
  camada <- febr::layer("ctb0036", variable = "all")
  write.table(camada, file = "../data/camada.csv", sep = ";", dec = ",", row.names = FALSE)
} else {
  camada <- read.table("../data/camada.csv", sep = ";", dec = ",", header = TRUE, stringsAsFactors = FALSE)
}
if (!file.exists("../data/observacao.csv")) {
  observacao <- febr::layer("ctb0036", variable = "all")
  write.table(observacao, file = "../data/observacao.csv", sep = ";", dec = ",", row.names = FALSE)
} else {
  observacao <- 
    read.table("../data/observacao.csv", sep = ";", dec = ",", header = TRUE, stringsAsFactors = FALSE)
}
```

```{r}
# Stack columns for bwplot
stack2 <-
  function (x, expand, ...) {
    cols <- colnames(x)
    if (!missing(expand)) {
      cols <- cols[!cols %in% expand]
    }
    res <- cbind(utils::stack(x = x[cols], ...), rep(x[[expand]], length(cols)))
    colnames(res)[3] <- expand
    return (res)
  }
```

```{r}
# box-and-whisker plots using data from both years
p1 <-
  camada %>% 
  filter(!grepl("-2007", observacao_id, fixed = TRUE) & !grepl("-perfil-", observacao_id, fixed = TRUE)) %>%
  select(-dataset_id, -camada_id, -camada_nome, -amostra_id, -profund_sup, -profund_inf) %>% 
  select(-areiafina2_naoh_peneira, -magnesio_kcl_eaa, -dsi_cilindro) %>% 
  group_by(observacao_id) %>% 
  summarise_all(funs(mean(., na.rm = TRUE))) %>% 
  mutate(year = substr(observacao_id, nchar(observacao_id) - 3, nchar(observacao_id))) %>% 
  select(-observacao_id) %>% 
  stack2(expand = "year") %>% 
  lattice::bwplot(
    values ~ year | ind, data = ., scales = list(relation = 'free'), xlab = "Year", ylab = "Content",
    panel = function (...) {
      lattice::panel.grid(h = -1, v = 0)
      lattice::panel.bwplot(...)
    })
# p1$condlevels$ind <- strsplit(p1$condlevels$ind, "_") %>% sapply(function (x) x[1])
p1$condlevels$ind <- c("H+Al", "Al3+", "Ca2+", "SOC", "pH", 'P', 'K+', "Na+", "Sand", "Clay")
png("../res/fig/bwplot.png", width = 480 * 3, height = 480 * 2, res = 72 * 2)
p1
dev.off()
```

Linear correlation between soil properties in 2008.

```{r}
cor1 <-
  camada %>% 
  filter(grepl("-2008", observacao_id, fixed = TRUE) & observacao_id != 'ACC-perfil-2008') %>% 
  select(-dataset_id, -camada_id, -camada_nome, -amostra_id, -profund_sup, -profund_inf) %>% 
  select(-areiafina2_naoh_peneira, -magnesio_kcl_eaa, -dsi_cilindro) %>% 
  group_by(observacao_id) %>% 
  summarise_all(funs(mean(., na.rm = TRUE))) %>% 
  select(-observacao_id)
colnames(cor1) <- strsplit(colnames(cor1), "_") %>% sapply(function (x) x[1])
cor1 <- cor1 %>% cor() %>% round(2) %T>% print()
```

Linear correlation between soil properties in 2018.

```{r}
cor2 <-
  camada %>% 
  filter(grepl("-2018", observacao_id, fixed = TRUE)) %>% 
  select(-dataset_id, -camada_id, -camada_nome, -amostra_id, -profund_sup, -profund_inf) %>% 
  select(-areiafina2_naoh_peneira, -magnesio_kcl_eaa, -dsi_cilindro) %>% 
  group_by(observacao_id) %>% 
  summarise_all(funs(mean(., na.rm = TRUE))) %>% 
  select(-observacao_id)
colnames(cor2) <- strsplit(colnames(cor2), "_") %>% sapply(function (x) x[1])
cor2 <- cor2 %>% cor() %>% round(2) %T>% print()
```

Correlation plot

```{r, fig.asp=1}
png("../res/fig/corrplot.png", width = 480 * 2.3, height = 480 * 2, res = 72 * 2)
par(mar = c(3, 3, 3, 4.5))
col.names <- c("H+Al", "Al3+", "Ca2+", "SOC", "pH", 'P', 'K+', "Na+", "Sand", "Clay")
plotCor(r = cor1, r2 = cor2, col.names = col.names)
dev.off()
```

Quantify laboratory error variance. Note that pH data for 2008 is based on a single measurement. We compute the
variance of each observation in each year and then compute the mean accross all observations in each year. This
gives an estimate of the nugget variance of the variogram.

```{r}
nugget <-
  camada %>% 
  dplyr::select(-dataset_id, -camada_id, -camada_nome, -amostra_id, -profund_sup, -profund_inf) %>% 
  dplyr::select(-areiafina2_naoh_peneira, -magnesio_kcl_eaa, -dsi_cilindro) %>% 
  dplyr::filter(observacao_id != 'ACC-perfil-2008') %>% 
  dplyr::group_by(observacao_id) %>% 
  summarise_all(funs(var(., na.rm = TRUE))) %>% 
  dplyr::mutate(year = substr(observacao_id, nchar(observacao_id) - 3, nchar(observacao_id))) %>% 
  dplyr::filter(year != 2007) %>% 
  dplyr::select(-observacao_id) %>%
  dplyr::group_by(year) %>%
  summarise_all(funs(mean(., na.rm = TRUE))) %>% 
  mutate_if(is.numeric, round, 4) %T>% 
  print()
c("-", rep("[cmol_c/kg]^2", 3), "[g/kg]^2", "[-]^2", "[mg/kg]^2", rep("[cmol_c/kg]^2", 2), 
  rep("[g/kg]^2", 2)) %>% 
  rbind(nugget) %>% 
  write.csv("../res/tab/measurement-error-variance.csv", row.names = FALSE)
```





```{r}
pts_rep <- 
  observacao %>% 
  select(-coord_sistema, -coord_precisao, -coord_fonte, -pais_id, -estado_id, -municipio_id, -amostra_tipo,
         -amostra_quanti, -amostra_area, -taxon_sibcs_2006, -profund_solum) %>% 
  merge(camada_rep, by = 'observacao_id') %>% 
  filter(observacao_id != 'ACC-perfil-2008' & observacao_data != 'xx-xx-2007') %>%
  select(-observacao_data) %>% 
  mutate(coord_x = coord_x - min(coord_x), coord_y = coord_y - min(coord_y))
coordinates(pts_rep) <- ~ coord_x + coord_y
pts_uni <- 
  observacao %>% 
  select(-coord_sistema, -coord_precisao, -coord_fonte, -pais_id, -estado_id, -municipio_id, -amostra_tipo,
         -amostra_quanti, -amostra_area, -taxon_sibcs_2006, -profund_solum) %>%
  merge(camada_uni, by = 'observacao_id') %>% 
  filter(observacao_id != 'ACC-perfil-2008' & observacao_data != 'xx-xx-2007') %>% 
  select(-observacao_data) %>% 
  mutate(coord_x = coord_x - min(coord_x), coord_y = coord_y - min(coord_y))
coordinates(pts_uni) <- ~ coord_x + coord_y
```

```{r, echo=FALSE, fig.asp=1}
xyplot(coord_y ~ coord_x, as.data.frame(pts_uni@coords), col = 'black', pch = 17)
```

```{r, fig.width=14}
pts_uni@data %>% 
  select(-observacao_id, -densidade, -areiafina_naoh_peneira) %>% 
  splom(cex = 0.5, pscales = 0, col = 'darkgray',
        varnames = c('H+Al', 'Al', 'Ca', 'Mg', 'C', 'pH', 'P', 'K', 'Na', 'Sand', 'Clay'))
```

```{r, fig.asp=1}
# Sample variogram of the clay content
vario_rep <- sample.variogram(
  c_ ~ 1, data = pts_rep, locations = ~ coord_x + coord_y, max.lag = 130, 
  lag.dist.def = 20)
vario_uni <- sample.variogram(
  c_ ~ 1, data = pts_uni, locations = ~ coord_x + coord_y, max.lag = 130, 
  lag.dist.def = 20)
plot(vario_uni, annotate.npairs = TRUE)
```

I first fit the model keeping `snugget` fixed.

```{r}
fit_classic <- georob(
  log(p_mehlich1_eam) ~ 1, pts_rep, locations = ~ coord_x + coord_y,
  param = c(nugget = 0.05, variance = 0.4, scale = 15),
  fit.param = default.fit.param(nugget = TRUE, snugget = FALSE), tuning.psi = 1000)
fit_classic
```

```{r, fig.asp=1}
plot(vario_uni, annotate.npairs = TRUE)
lines(fit_classic)
abline(h = var(pts_uni$p_mehlich1_eam), lty = 'dashed')
```

```{r}
prof <- profilelogLik(fit_classic, data.frame(scale = seq(10, 25, length.out = 100)))
plot(loglik ~ scale, prof, type = 'l')
abline(v = fit_classic$variogram.object[[1]]$param['scale'])
```

Next I fit a model taking `snugget` into account.

```{r}
snugget <- 0.01
fit_snugget <- georob(
  log(p_mehlich1_eam) ~ 1, pts_rep, locations = ~ coord_x + coord_y,
  param = c(nugget = fit_classic$variogram.object[[1]]$param[['nugget']], 
            snugget = snugget, 
            variance = fit_classic$variogram.object[[1]]$param[['variance']] - snugget, 
            scale = fit_classic$variogram.object[[1]]$param[['scale']]),
  fit.param = default.fit.param(nugget = FALSE, snugget = TRUE, scale = TRUE), 
  tuning.psi = 1000)
fit_snugget
```

```{r, fig.asp=1}
plot(vario_rep, annotate.npairs = TRUE)
lines(fit_classic, col = 'blue')
lines(fit_snugget, col = 'red')
abline(h = var(log(pts_uni$p_mehlich1_eam), na.rm = TRUE), lty = 'dashed')
```

```{r}
prof <- profilelogLik(fit_snugget, data.frame(scale = seq(10, 30, length.out = 100)))
plot(loglik ~ scale, prof, type = 'l')
abline(v = fit_snugget$variogram.object[[1]]$param['scale'])
```


