---
title: "Solo construído no aterro encerrado da Caturrita, Santa Maria, RS"
author: "Alessandro Samuel-Rosa"
date: "28 October 2017"
# bibliography: "~/Dropbox/jabref/biblio.bib"
# csl: 
output: bookdown::html_document2
---

# Introdução

Descrever o processo de construção do solo (completamente desorganizado). Que tipo de estrutura aprece no 
início. O solo parece completamente aleatório.

Cessa a perturbação humana sobre o solo e aumenta a atuação dos demais processos pedogenéticos.

Com o passar do tempo, a ação dos agentes naturais (chuva, calor, ...) sobre o solo deve induzir a ocorrência 
de processos que levam, paulatinamente, à organização espacial do solo. Isso produz autocorrelação espacial
de maior alcance.

Objetivo é verificar se, após uma década, a estrutura de variação espacial do solo construído foi alterada no 
sentido de apresentar maior correlação com as condições ambientais e maior alcance de dependência espacial.

# Descrição da área

Localização. Características ambientais. Histórico de uso. Uso atual (bovinos, queimada para renovação do
pasto)

# Amostragem do solo

*n* = 48

Primeira amostragem (2007/2008). Decisões tomadas (malha amostral...). Os resultados são condicionados pela
densidade e configuração amostral.

Segunda amostragem (2017). Novas variáveis observadas no campo (profundidade).

# Análise das amostras

Métodos de laboratório.

# Covariáveis ambientais

* Relevo (indice de umidade topográfica, elevação relativa, declividade, concavidade, distância dos canais
  de drenagem)
* Zonas de drenagem (3)
* Pontos de afloramento de chorume (distância)
* Imagens de satélite (RapidEye)

# Modelo linear misto de variação espacial

Explicar a estrutura do modelo. Estimação de parâmetros, principalmente o alcance ($\alpha$), e talvez a
suavidade ($\nu$).

# Resultados

```{r, eval=FALSE, echo=FALSE}
# Render document
rmarkdown::render('main.Rmd', encoding = 'UTF-8', output_dir = "../docs")
```

```{r, message=FALSE, warning=FALSE}
# Load packages
library(magrittr)
library(dplyr)
```

```{r febr, echo=FALSE, message=FALSE, warning=FALSE}
# Download data from the Free Brazilian Repository for Open Soil Data (febr)
if (!file.exists("../data/camada.csv")) {
  camada <- febr::layer("ctb0036", variable = "all")
  write.table(camada, file = "../data/camada.csv", sep = ";", dec = ",", row.names = FALSE)
} else {
  camada <- read.table("../data/camada.csv", sep = ";", dec = ",", header = TRUE, stringsAsFactors = FALSE)
}
if (!file.exists("../data/observacao.csv")) {
  observacao <- febr::layer("ctb0036", variable = "all")
  write.table(observacao, file = "../data/observacao.csv", sep = ";", dec = ",", row.names = FALSE)
} else {
  observacao <- 
    read.table("../data/observacao.csv", sep = ";", dec = ",", header = TRUE, stringsAsFactors = FALSE)
}
```

```{r}
# Stack columns for bwplot
stack2 <-
  function (x, expand, ...) {
    cols <- colnames(x)
    if (!missing(expand)) {
      cols <- cols[!cols %in% expand]
    }
    res <- cbind(utils::stack(x = x[cols], ...), rep(x[[expand]], length(cols)))
    colnames(res)[3] <- expand
    return (res)
  }
```


```{r}
# box-and-whisker plots using data from both years
p1 <-
  camada %>% 
  filter(!grepl("-2007", observacao_id, fixed = TRUE) & !grepl("-perfil-", observacao_id, fixed = TRUE)) %>%
  select(-dataset_id, -camada_id, -camada_nome, -amostra_id, -profund_sup, -profund_inf) %>% 
  select(-areiafina_naoh_esferas_peneira, -magnesio_kcl_eaa, -dsi_cilindro) %>% 
  group_by(observacao_id) %>% 
  summarise_all(funs(mean(., na.rm = TRUE))) %>% 
  mutate(year = substr(observacao_id, nchar(observacao_id) - 3, nchar(observacao_id))) %>% 
  select(-observacao_id) %>% 
  stack2(expand = "year") %>% 
  lattice::bwplot(
    values ~ year | ind, data = ., scales = list(relation = 'free'), 
    panel = function (...) {
      lattice::panel.grid(h = -1, v = 0)
      lattice::panel.bwplot(...)
    })
p1$condlevels$ind <- strsplit(p1$condlevels$ind, "_") %>% sapply(function (x) x[1])
png("../res/fig/bwplot.png", width = 480 * 3, height = 480 * 2, res = 72 * 2)
p1
dev.off()
```

```{r}
# Linear correlation (2008)
cor1 <-
  camada %>% 
  filter(grepl("-2008", observacao_id, fixed = TRUE) & observacao_id != 'ACC-perfil-2008') %>% 
  select(-dataset_id, -camada_id, -camada_nome, -amostra_id, -profund_sup, -profund_inf) %>% 
  select(-areiafina_naoh_esferas_peneira, -magnesio_kcl_eaa, -dsi_cilindro) %>% 
  group_by(observacao_id) %>% 
  summarise_all(funs(mean(., na.rm = TRUE))) %>% 
  select(-observacao_id)
colnames(cor1) <- strsplit(colnames(cor1), "_") %>% sapply(function (x) x[1])
cor1 <- cor1 %>% cor() %>% round(2) %T>% print()
```

```{r}
# Linear correlation (2018)
cor2 <-
  camada %>% 
  filter(grepl("-2018", observacao_id, fixed = TRUE)) %>% 
  select(-dataset_id, -camada_id, -camada_nome, -amostra_id, -profund_sup, -profund_inf) %>% 
  select(-areiafina_naoh_esferas_peneira, -magnesio_kcl_eaa, -dsi_cilindro) %>% 
  group_by(observacao_id) %>% 
  summarise_all(funs(mean(., na.rm = TRUE))) %>% 
  select(-observacao_id)
colnames(cor2) <- strsplit(colnames(cor2), "_") %>% sapply(function (x) x[1])
cor2 <- cor2 %>% cor() %>% round(2) %T>% print()
```

```{r, fig.asp=1}
# Join linear correlations in a single matrix
cor1[upper.tri(cor1)] <- cor2[upper.tri(cor2)]
diag(cor1) <- NA_real_
cor.colors <- RColorBrewer::brewer.pal(11, name = "RdBu") %>% colorRampPalette()
png("../res/fig/corrplot.png", width = 480 * 2.3, height = 480 * 2, res = 72 * 2)
par(mar = c(4, 4, 4, 6) + 0.1)
fields::image.plot(t(cor1[ncol(cor1):1, ]), axes = FALSE, col = cor.colors(100), breaks = seq(-1, 1, length.out = 101))
box()
text(
  x = (rep(1:ncol(cor1), ncol(cor1)) - 1) / (ncol(cor1) - 1), 
  y = (rep(1:ncol(cor1), each = ncol(cor1)) - 1) / (ncol(cor1) - 1), 
  labels = as.numeric(t(cor1[ncol(cor1):1, ])))
axis(side = 1, at = seq(0, 1, length.out = ncol(cor1)), labels = colnames(cor1), las = 2)
axis(side = 2, at = seq(0, 1, length.out = ncol(cor1)), labels = rev(colnames(cor1)), las = 1)
axis(side = 3, at = seq(0, 1, length.out = ncol(cor1)), labels = colnames(cor1), las = 2)
axis(side = 4, at = seq(0, 1, length.out = ncol(cor1)), labels = rev(colnames(cor1)), las = 1)
dev.off()
```

```{r}
cor1
```



```{r, echo=TRUE, message=FALSE, warning=FALSE}
camada_rep <- 
  camada %>% 
  select(-dataset_id, -camada_id, -camada_nome, -amostra_id, -profund_sup, -profund_inf) %>% 
  filter(observacao_id != 'ACC-perfil-2008')
nugget <-
  camada_rep %>% 
  group_by(observacao_id) %>% 
  summarise_each(funs(var(., na.rm = TRUE))) %>% 
  select(-observacao_id) %>% 
  summarise_each(funs(mean(., na.rm = TRUE)))
camada_uni <- 
  camada_rep %>% 
  group_by(observacao_id) %>% 
  summarise_all(funs(mean(., na.rm = TRUE)))
```

```{r}
pts_rep <- 
  observacao %>% 
  select(-coord_sistema, -coord_precisao, -coord_fonte, -pais_id, -estado_id, -municipio_id, -amostra_tipo,
         -amostra_quanti, -amostra_area, -taxon_sibcs_2006, -profund_solum) %>% 
  merge(camada_rep, by = 'observacao_id') %>% 
  filter(observacao_id != 'ACC-perfil-2008' & observacao_data != 'xx-xx-2007') %>%
  select(-observacao_data) %>% 
  mutate(coord_x = coord_x - min(coord_x), coord_y = coord_y - min(coord_y))
coordinates(pts_rep) <- ~ coord_x + coord_y
pts_uni <- 
  observacao %>% 
  select(-coord_sistema, -coord_precisao, -coord_fonte, -pais_id, -estado_id, -municipio_id, -amostra_tipo,
         -amostra_quanti, -amostra_area, -taxon_sibcs_2006, -profund_solum) %>%
  merge(camada_uni, by = 'observacao_id') %>% 
  filter(observacao_id != 'ACC-perfil-2008' & observacao_data != 'xx-xx-2007') %>% 
  select(-observacao_data) %>% 
  mutate(coord_x = coord_x - min(coord_x), coord_y = coord_y - min(coord_y))
coordinates(pts_uni) <- ~ coord_x + coord_y
```

```{r, echo=FALSE, fig.asp=1}
xyplot(coord_y ~ coord_x, as.data.frame(pts_uni@coords), col = 'black', pch = 17)
```

```{r, fig.width=14}
pts_uni@data %>% 
  select(-observacao_id, -densidade, -areiafina_naoh_peneira) %>% 
  splom(cex = 0.5, pscales = 0, col = 'darkgray',
        varnames = c('H+Al', 'Al', 'Ca', 'Mg', 'C', 'pH', 'P', 'K', 'Na', 'Sand', 'Clay'))
```

```{r, fig.asp=1}
# Sample variogram of the clay content
vario_rep <- sample.variogram(
  c_ ~ 1, data = pts_rep, locations = ~ coord_x + coord_y, max.lag = 130, 
  lag.dist.def = 20)
vario_uni <- sample.variogram(
  c_ ~ 1, data = pts_uni, locations = ~ coord_x + coord_y, max.lag = 130, 
  lag.dist.def = 20)
plot(vario_uni, annotate.npairs = TRUE)
```

I first fit the model keeping `snugget` fixed.

```{r}
fit_classic <- georob(
  log(p_mehlich1_eam) ~ 1, pts_rep, locations = ~ coord_x + coord_y,
  param = c(nugget = 0.05, variance = 0.4, scale = 15),
  fit.param = default.fit.param(nugget = TRUE, snugget = FALSE), tuning.psi = 1000)
fit_classic
```

```{r, fig.asp=1}
plot(vario_uni, annotate.npairs = TRUE)
lines(fit_classic)
abline(h = var(pts_uni$p_mehlich1_eam), lty = 'dashed')
```

```{r}
prof <- profilelogLik(fit_classic, data.frame(scale = seq(10, 25, length.out = 100)))
plot(loglik ~ scale, prof, type = 'l')
abline(v = fit_classic$variogram.object[[1]]$param['scale'])
```

Next I fit a model taking `snugget` into account.

```{r}
snugget <- 0.01
fit_snugget <- georob(
  log(p_mehlich1_eam) ~ 1, pts_rep, locations = ~ coord_x + coord_y,
  param = c(nugget = fit_classic$variogram.object[[1]]$param[['nugget']], 
            snugget = snugget, 
            variance = fit_classic$variogram.object[[1]]$param[['variance']] - snugget, 
            scale = fit_classic$variogram.object[[1]]$param[['scale']]),
  fit.param = default.fit.param(nugget = FALSE, snugget = TRUE, scale = TRUE), 
  tuning.psi = 1000)
fit_snugget
```

```{r, fig.asp=1}
plot(vario_rep, annotate.npairs = TRUE)
lines(fit_classic, col = 'blue')
lines(fit_snugget, col = 'red')
abline(h = var(log(pts_uni$p_mehlich1_eam), na.rm = TRUE), lty = 'dashed')
```

```{r}
prof <- profilelogLik(fit_snugget, data.frame(scale = seq(10, 30, length.out = 100)))
plot(loglik ~ scale, prof, type = 'l')
abline(v = fit_snugget$variogram.object[[1]]$param['scale'])
```


